---
title: ""
author: ""
output: 
  pdf_document:
    include:
      in_header: header.tex
    latex_engine: xelatex
---
```{r setup, include=FALSE}
knitr::opts_chunk$set(echo=F,warning = F,message = F)
```

# qq-plot

```{r fig.height=3}
library(ggplot2)
library(reshape2)
vafline=function(vaf){
  f=seq(0.24,0.12,-0.001)
  vaf_plot=matrix(0,nrow=length(f),ncol=length(vaf))
  for (i in 1:length(vaf)){
    vaf_plot[,i]=sapply(f, FUN = function(x) sum(vaf[[i]] > x))
    vaf_plot[,i]=vaf_plot[,i]-vaf_plot[1,i]
  }
  vaf_plot=data.frame(f,vaf_plot)
  colnames(vaf_plot)=c('f','my_vaf','my_vaf_meta','my_vaf_prim')
  vaf_plot$inv_f <- (1/vaf_plot$f - 1/0.24)
  vaf_plot=melt(vaf_plot[,-1],id.vars='inv_f')
  colnames(vaf_plot)=c('inv_f','data','mf')
  return(vaf_plot)
}
setwd('C:/Users/22367/Desktop/Hu Lab Journal Club 2018-2019/2019-7-3随机模拟修改')
my_vaf_prim=as.numeric(scan('vaf_prim.txt'))
my_vaf_meta=as.numeric(scan('vaf_meta.txt'))
my_vaff_prim=as.numeric(scan('vaff_prim.txt'))
my_vaff_meta=as.numeric(scan('vaff_meta.txt'))
my_vaf=as.numeric(scan('vaf_all.txt'))
vaf=list(my_vaf,my_vaf_meta,my_vaf_prim)
vaf_data<-data.frame(my_vaf,my_vaff_meta,my_vaff_prim)
vaf_plot=vafline(vaf)
ggplot(vaf_plot,aes_string(x='inv_f',y='mf'))+geom_point(pch=20)+
  facet_wrap(~data,nrow=1,labeller=label_both)+theme_bw()+
  theme(panel.grid.major = element_blank(),panel.grid.minor = element_blank(),
          panel.background = element_blank(),strip.background = element_rect(fill="white"))

```


# 2d distribution

```{r echo=FALSE, fig.height=8, fig.width=8}
ggplot(vaf_data,aes(my_vaff_meta,my_vaff_prim)) +
  geom_bin2d(bins = 50)+
  geom_hline(yintercept = mean(vaf_data$my_vaff_prim,na.rm = T),colour="white",size=1)+
  geom_vline(xintercept = mean(vaf_data$my_vaff_meta,na.rm = T),colour="white",size=1)+
  labs(fill="COUNT",
       title="2-D distribution of Prim and Meta",
       x="meta",
       y="prim")

```


# 高死亡，高突变（少细胞），此时转移情况波动性非常大
（可能最真实的情况，尤其后两点）
## 参数:

- 细胞总数: 3000
- 出生率: b=log(2) 约为0.6
- 死亡率: d=0.5
- 适合度: s=0 （完全中性进化）
- 突变率: mu=200
- 变异时刻: tevent=3

## 结果:
- 生长总时间：t约等于35 （明显延长）
- 总变异数：约84万
- 11个细胞时发生转移，最终转移细胞为2146
- 变异时刻设为3，可以全部转移，也可以转移的全部死光，波动非常大

## 其他:
- 不考虑测序，使用“真实”数据
- 这里用的是vaf，最大就是0.5，是CCF的一半。当vaf=0.5时，说明全部细胞都带有这个突变
- 假设无原始突变（no clones），即正常体细胞原有的突变都被去掉了
- 根据真实数据，每次分裂，每一亿碱基对就可能产生20-200个突变，所以一个细胞60亿对碱基，所以产生的突变数量应该是10^3~10^4数量级；然而真实死亡率也要更高，使得纯增长率可能只有0.01-0.1左右；这里采用了高增长率并采用高突变率，但为计算量减少，将细胞数降为3000

图1从左到右依次为模拟的全部细胞、metasis细胞、primary细胞的M(f)~1/f的散点图；图2从上到下依次为模拟的全部细胞、metasis细胞、primary细胞的vaf直方图（两个尺度）；图3为二维密度分布图。







